臺灣臺中地方法院臺中簡易庭小額民事判決
110年度中小字第4001號
原      告  陳奎斈  

被      告  劉柏峰  

上列當事人間請求損害賠償事件，原告提起刑事附帶民事訴訟，
經本院刑事庭裁定移送前來（本院110年度附民字第703號），本
院於民國110年12月14日言詞辯論終結，判決如下：    
    主      文
被告應給付原告新臺幣99,978元，及自民國110年8月10日起至清
償日止，按週年利率百分之5計算之利息。
本判決得假執行。
    事實及理由
壹、程序方面
一、按訴狀送達後，原告不得將原訴變更或追加他訴，但擴張或
    減縮應受判決事項之聲明者，不在此限，民事訴訟法第255
    條第1項第3款定有明文。本件原告原聲明：㈠被告應給付原
    告新臺幣（下同）99,989元，及自起訴狀繕本送達翌日起至
    清償日止，按週年利率百分之5計算之利息（見本院110年度
    附民字第703號卷【下稱附民卷】第5頁）。㈡願供擔保，請
    准宣告假執行；嗣於民國110年12月14日本院言詞辯論期日
    當庭將聲明更正為：㈠被告應給付原告99,978元，及自起訴
    狀繕本送達翌日起至清償日止，按週年利率百分之5計算之
    利息（見本院卷第143頁）。㈡願供擔保，請准宣告假執行，
    核屬減縮應受判決事項之聲明，與前揭規定要無不合，應予
    准許。
二、被告經合法通知，無正當理由未於言詞辯論期日到場，核無
    民事訴訟法第386條所列各款情形，爰依原告之聲請，由其
    一造辯論而為判決。　　
貳、實體方面　
一、原告主張：被告於109年10月間，加入真實姓名年籍不詳、
    通訊軟體Telegram暱稱「別問」之成年人所組成之詐欺集團
    ，擔任取款之車手，嗣與詐欺集團成員共同意圖為自己不法
    之所有，基於3人以上共同詐欺取財及掩飾、隱匿特定犯罪
    所得之去向、所在之犯意聯絡，先由該詐騙集團其他成員於
    同年月27日21時35分許，撥打電話予伊，佯稱飯店客服人員
    ，因操作不當而有重複扣款之情形，需聯絡台新銀行處理，
    嗣自稱台新銀行客服人員之詐欺集團成員與伊聯繫後，即要
    求伊操作網路銀行以解除該筆訂單云云，致伊陷於錯誤，於
    同年10月28日9時50分、52分許，分別匯款49,989元、49,98
    9元，共計99,978元至詐欺集團所指定之中華郵政帳號：000
    00000000000號帳戶（下稱系爭人頭帳戶），被告則依「別
    問」之指示，於同年10月28日10時5分、6分許，持系爭人頭
    帳戶之提款卡至臺中市○區○○路0段000號臺中育才郵局，提
    領上開詐騙所得後，將上開款項置於臺中公園廁所內轉交上
    手。伊因被告及其所屬詐騙集團成員共同詐欺之行為，而受
    有共計99,978元之財產上損害，自得依侵權行為之法律關係
    ，請求被告賠償其損害。並聲明：如主文第1項所示。
二、被告未於言詞辯論期日到場，亦未提出書狀作任何聲明或陳
    述。
三、得心證之理由
　㈠原告主張之上開事實，有匯款紀錄、臺北市政府警察局中山
    分局大直派出所陳報單、受理刑事案件報案三聯單、受理各
    類案件紀錄表、受理詐騙帳戶通報警示簡便格式表、內政部
    警政署反詐騙諮詢專線紀錄表、通話紀錄、現場監視器畫面
    附卷可稽（見本院卷第124-128頁、第132-140頁）；又被告
    因涉犯3人以上共同詐欺取財等罪，經本院以110年度金訴字
    第21、64、136、258、259、307、376號刑事判決判處有期
    徒刑1年4月在案（下稱系爭刑事判決）等情，亦有上開刑事
    判決在卷可參（見本院卷第17-57頁），復經本院依職權調
    取上開刑事卷宗查閱屬實。被告就原告主張之上開事實，已
    於相當時期受合法通知，而於言詞辯論期日不到場，亦未提
    出任何準備書狀爭執，依民事訴訟法第280條第3項準用同條
    第1項之規定，視同自認，堪信原告上開主張為真。
　㈡按因故意或過失，不法侵害他人之權利者，負損害賠償責任
    ；數人共同不法侵害他人之權利者，應連帶負損害賠償責任
    ，民法第184條第1項前段、民法第185條第1項前段分別定有
    明文。又所謂共同侵權行為，係指數人共同不法對於同一之
    損害，與以條件或原因之行為。加害人於共同侵害權利之目
    的範圍內，各自分擔實行行為之一部，互相利用他人之行為
    ，以達其目的者，仍不失為共同侵權行為人，而應對於全部
    所發生之結果，連帶負損害賠償責任（最高法院78年度台上
    字第2479號民事判決意旨參照）。查被告確有加入上開詐騙
    集團，與該詐騙集團成員共同分擔詐欺實行行為，並由其擔
    任提款車手領取原告受騙之款項，以達詐騙集團向原告詐取
    財物之目的，自屬共同侵權行為人，應依前揭規定對原告所
    受損害負賠償責任。從而，原告請求被告賠償其所受全部即
    99,978元之財產上損害，即屬有據。
  ㈢末按給付無確定期限者，債務人於債權人得請求給付時，經
    其催告而未為給付，自受催告時起，負遲延責任。其經債權
    人起訴而送達訴狀，或依督促程序送達支付命令，或為其他
    相類之行為者，與催告有同一之效力；又遲延之債務，以支
    付金錢為標的者，債權人得請求依法定利率計算之遲延利息
    。但約定利率較高者，仍從其約定利率；應付利息之債務，
    其利率未經約定，亦無法律可據者，週年利率為百分之5，
    民法第229條第2項、第233條第1項及第203條分別定有明文
    。本件原告對被告之侵權行為損害賠償債權，核屬無確定期
    限之給付，自應經原告之催告而未為給付，被告始負遲延責
    任。準此，原告請求被告給付自起訴狀繕本送達之翌日即11
    0年8月10日起（送達證書見附民卷第9頁、第11頁）至清償
    日止，按週年利率百分之5計算之利息，洵屬可採，應予准
    許。
四、綜上所述，原告依侵權行為之法律關係，請求被告給付99,9
    78元，及自110年8月10日起至清償日止，按週年利率百分之
    5計算之利息，為有理由，應予准許。
五、本件係適用小額訴訟程序所為被告敗訴之判決，依民事訴訟
    法第436條之20規定，應依職權宣告假執行，原告聲請願供
    擔保請准宣告假執行，僅係促請法院依職權宣告假執行而已
    ，不生准駁問題
六、本件事證已臻明確，兩造其餘攻擊防禦方法及所提證據，經
    本院審酌後，認與判決結果不生影響，爰不逐一論駁，併此
    敘明。
七、本件原告提起刑事附帶民事訴訟，由本院刑事庭依刑事訴訟
    法第504條第1項之規定裁定移送前來，依同條第2項規定就
    原告起訴部分依法免徵第一審裁判費，且本件訴訟繫屬期間
    亦未增生訴訟費用，尚無訴訟費用負擔問題，併此敘明。
中　　華　　民　　國　　110 　年　　12　　月　　30　　日
                  臺灣臺中地方法院臺中簡易庭
                                  法　官　傅可晴
以上為正本係照原本作成。
如不服本判決，應於送達後廿日內，以判決違背法令為理由，向
本院提出上訴狀並表明上訴理由 (上訴理由應表明一、原判決所
違背之法令及其具體內容；二、依訴訟資料可認為原判決有違背
法令之具體事實) ，如於本判決宣示後送達前提起上訴者，應於
判決送達後廿日內補提上訴理由書（須附繕本）。
中　　華　　民　　國　　111 　年　　1 　　月　　4 　　日
                                  書記官  錢  燕